Inventaris van de kaarten tekeningen behorend bij het archief van de Deli Maatschappijen en de Waterleiding Maatschappij Ajer Beresih NV
Nationaal Archief, Den Haag
produktie van en handel in "gehomogeniseerde" bandtabak (HTL-procedé)
algemene im- en exporthandel
Dochters:
N.V. Purperhoedenveem
N.V. Pakhuizen Exploitatie Maatschappij
J. Goldschmidt & Zonen N.V.
N.V. Beleggings- en Beheermaatschappij "de Amstel"
N.V. Assurantie Bemiddeling Maatschappij A.B.M.
Handelmaatschappij, voorheen firma P. Jennen, Jennen Automaten N.V.
N.V. Gazan, Van der Linden en Co.
HTL Tabak-Maatschappij N.V.
N.V. Verenigde Deli-Maatschappijen. In de N.V. Verenigde Deli Maatschappijen werden de bedrijven, die in Indonesie werkzaam waren, ondergebracht. Na de nationalisatie van deze bedrijven werden de produktie van en de handel in tabak en overjarige cultures gestaakt. De bedrijven, slapende vennootschappen hadden nog slechts administratieve en juridische betekenis (zie o.a. stukken betreffende het "Bremen-proces", inv. nrs. 119-155).
Dochters:
Deli-Djakarta Maatschappij N.V.
Deli-Djakarta Rubber Maatschappij N.V.
N.V. Tabak-Maatschappij Arendsburg
N.V. Amsterdam-Langkat
N.V. Deli Cultuur Maatschappij
Waterleiding Maatschappij
"Ajer Beresih" N.V.
Imperial Agricultural Corporation
Dochters:
Bridgforth Tobacco Compagny
Imperial Briquet Corporation
Imperial Commodities Corporation. De aktiviteiten van deze dochter richtten zich hoofdzakelijk op de internationale handel in rubber en tabak.
Dochters:
Alan L. Grant Company (VS)
Alan L. Grant Company (Can)
De Hope Goldschmidt Corporation
Imperial Securities Corporation
American Sumatra Tobacco Corporation. De verbouw van tabak in de Verenigde Staten was geconcentreerd in de American Sumatra Tobacco Corporation (voor verwerking en handel van tabak zie groep II). De N.V. Deli Maatschappij bezat in 1958 55% van het uitstaande aandelenkapitaal. In 1965 werd de American Sumatra Tobacco Corporation een volwaardige Delidochter.
Het doel van deze nieuwe struktuur was het afscheiden van de belangen in Indonesië en het creëren van zuivere werkmaatschappijen, waarin als direktieleden zitting hadden degenen, die feitelijk met het management belast waren. Investeringen werden in versneld tempo doorgevoerd om te trachten zo spoedig mogelijk tot een goed rendement van het kapitaal en de reserves te komen. Reorganisaties en aanpassingen bepaalden ook het beleid in de jaren '60, dat gepaard ging met initiëring van nieuwe projekten en afstoting van niet-renderende investeringen. In 1967 werd besloten een einde te maken aan de overvloedige experimenten, die het beleid na het verlies van de bezittingen in Indonesië in sterke mate hadden bepaald. In 1967 werden een aantal grote projekten afgestoten en werden de werkzaamheden geconcentreerd op terreinen, die decennia lang het sterkste deel van de maatschappij hadden gevormd (zie bijlage 3).
Reorganisatie 1967
Dochtermaatschappijen van de N.V. Deli Maatschappij
I Koch Scheltema N.V., Rotterdam tabak
II Van Rees, Burcksen & Bosman's Handelsmaatschappij N.V. en Van Duin & Co. N.V., Rotterdam. thee, koffie en cacao
III N.V. Deli-HTL Tabak Maatschappij, Eindhoven en Deutsch-Holländische Tabaksgesellschaft
Deutsch-Hollandische Tabakgesellschaft - 50% deelname
, Mannheim. tabak (bandtabak)
IV Corrie, MacColl and Son, Ltd en L.M. Fischel & Co. Ltd Londen. rubber, oliezaden, suiker en cacao
V Imperial Commodities Corporation en Alan L. Grant Company, New York. koffie, thee en rubber
Vooral de belangen in de Verenigde Staten van Amerika werden in sterke mate beperkt. Het accent kwam te liggen op het bedrijf in Europa. Van de bovenvermelde groepen hadden de eerste drie hun hoofdzetel in Nederland, de vierde in Engeland en de vijfde in de Verenigde Staten van Amerika. Naast de direktieleden in Nederland hadden ook Londen en New York hun direktiezetel.
Geschiedenis van het archiefbeheer
Een klein gedeelte van de bibliotheek werd geplaatst in de bibliotheek van het Algemeen Rijksarchief. Het kaartenarchief werd geplaatst onder beheer van de Afdeling Kaarten en Tekeningen van het Algemeen Rijksarchief.
De verwerving van het archief
Het archief is door schenking verworven.
Het in Nederland gevormde archief van de N.V. Deli Maatschappij werd op 16 december 1987 geschonken door de N.V. Deli Universal te Rotterdam aan de Tweede Afdeling van het Algemeen Rijksarchief.
Inhoud en structuur van het archief
Inhoud
Het geacquireerde archief is slechts een fraktie van het oorspronkelijke archief. Van het oude archief uit de "Indische periode" 1869-1940 zijn slechts fragmenten bewaard gebleven. Het overgedragen archief draagt overwegend een juridisch en documentair karakter. Men kan dit met name herkennen aan de hoeveelheid materiaal, dat bewaard is gebleven betreffende het grondenvraagstuk, het arbeidsvraagstuk en het Bremen-proces.
Selectie en vernietiging
De omvang van het geschreven archief bedroeg bij overdracht circa 150 meter. Bij deze overdracht was inbegrepen de bibliotheek en ander documentair materiaal van de Deli Maatschappij van ca. 100 strekkende meter en voorts het kaartenarchief van ca. 500 bladen en 1 meter op A3 gevouwen tekeningen. Tijdens de selektie van het archief werden de doublures (vnl. gedrukte jaarverslagen), aanschaffingsdossiers, personeelsdossiers en comptabele stukken voor vernietiging afgezonderd. Hierdoor kon de omvang van het archief worden teruggebracht tot circa 21 meter.
Ordening van het archief
Het archiefmateriaal betreffende de dochtermaatschappijen van de Deli Maatschappij bestond deels uit stukken ingekomen bij de direktie van de Deli Maatschappij in Amsterdam, deels uit gedeponeerd archief, gevormd door de dochtermaatschappijen zelf. Bij de inventarisatie van het archief is bewust afgezien van het maken van onderscheid tussen beide om een verregaande opsplitsing van kleine deelarchieven te vermijden. Voorkeur werd gegeven aan een onderwerpsgewijze indeling, waarbij de stukken afkomstig van en betreffende de dochtermaatschappijen als eenheid werden opgevat. Ze zijn bijeengebracht in de daarvoor bestemde rubrieken.
De kaarten en tekeningen van de N.V. Deli Maatschappij en dochters bestrijken de periode 1900-1955. Evenals bij het geschreven archief vertonen ook de grafische archivalia lacunes, vooral met betrekking tot de pionierstijd 1863-1900. Over deze periode zijn slechts gedrukte kaarten aanwezig.
In het archief werd een lijst van meer dan 600 kaarten van de N.V. Deli Maatschappij aangetroffen (inventarisatiedossier 201.01 DELI). Deze kaarten over de periode 1949-1955 werden niet aangetroffen tijdens de acquisitie
De kaarten en tekeningen verkeerden bij de overdracht in een ongeordende en materieel slechte staat. Hierdoor was het noodzakelijk de helft van de kaarten aan een restauratie te onderwerpen. Bij de herordening van de kaarten is gekozen voor een indeling gebaseerd op de funktie, die ze binnen de organisatie hebben gehad. Binnen een rubriek, bijv. Aanplant, is de ordening chronologisch. Een nadeel van deze ordening is, dat voorbij gegaan wordt aan de herkomst van sommige kaartbestanden. Een groot deel van de kaarten is namelijk pas bij het archief van de Deli Maatschappij gaan behoren na fusie en reorganisatie in de na-oorlogse periode. Een groot deel van het kaarten- en tekeningenbestand moet worden opgevat als gedeponeerd archief. Van het maken van een nadere toegang op het bestand, te weten een alfabetische index van cultuurondernemingen met vermelding van de oorspronkelijke eigenaar en datum van overdracht naar de Deli Maatschappij, werd afgezien. De reden hiervoor is, dat het materiaal te veel lacunes vertoont, waardoor het maken van een index onevenredig veel tijd zou vergen. Bovendien bevat het archiefbestand een aantal overzichts- en cultuurkaarten waarop de gewenste gegevens, zij het als momentopname, te vinden zijn.
Zie inv. nrs. 737, 739 en 741.
Een uitzondering op de herordening van het bestand vormen de technische tekeningen van de N.V. Waterleiding Maatschappij "Ajer Beresih". De oude orde kon door middel van een bestaande classificatiecode onveranderd in deze inventaris worden opgenomen. In de inventaris zijn de gangbare kaartbeschrijvingen toegepast. Uitzondering hierop vormen de gedrukte kaarten van documentaire aard, die beschreven zijn volgens de "Fobid-regels", deel 8 (verkorte titelbeschrijvingen).
Regels voor de titelbeschrijving, deel 8: Beschrijvingsregels voor kartografische documenten, samengesteld door het Fobid, Den Haag (L.C.) 1982.
Bij de ontsluiting van het archief (geschreven- en kaartarchief) stond een snelle beschikbaarheid van het archief voor toekomstig onderzoek voorop. Deze aanpak heeft uiteraard konsekwenties gehad met betrekking tot de beschrijvingsintensiteit en de wijze van indeling. De stukken zijn waar mogelijk naar onderwerp samengevoegd en ingedeeld
Aanwijzingen voor de gebruiker
Openbaarheidsbeperkingen
Volledig openbaar.
Materiële beperkingen
Het archief kent geen beperkingen voor het raadplegen van stukken als gevolg van slechte materiële staat.
Aanvraaginstructie
Openbare archiefstukken kunnen online worden aangevraagd en gereserveerd. U kunt dit ook via de terminals in de studiezaal van het Nationaal Archief doen. Om te kunnen reserveren dient u de volgende stappen te volgen:
Creëer een account of log in.
Selecteer in de archiefinventaris een archiefstuk.
Klik op ‘Reserveer’ en kies een tijdstip van inzage.
Verwant materiaal
Beschikbaarheid van kopieën
Inventarisnummers van dit archief zijn niet in kopievorm beschikbaar
Afgescheiden archiefmateriaal
Het grootste deel van de boekerij werd overgedragen aan de daarvoor het meest geschikt geachte wetenschappelijke instellingen en instituten, te weten: het Koninklijk Instituut voor Taal-, Land-, en Volkenkunde (Leiden), de Landbouw Universiteit (Wageningen), de Koninklijke Bibliotheek (Den Haag) en de Technische Universiteit (Eindhoven).
Verwante archieven
Zie ook toegang 2.20.46 - Inventaris van het archief van de NV Deli Maatschappij, Dochtermaatschappijen en Gefuseerde Bedrijven, (ca. 1700) 1869-1967 (1968)
Publicaties
Gepubliceerde bronnen
Baudet, H., Het Nederlands belang bij Indië. Utrecht 1983.
Bool, H.L., De landbouwconcessies in de Residentie Oostkust van Sumatra, z.p., z.d.
Breman, J., Koelies, Planters en Koloniale politiek, Dordrecht 1987.
Broersma, R., De Oostkust van Sumatra: de ontluiking van Deli, Batavia 1919.
Sanders, D.J., Handleiding voor de Deli-tabakscultuur, Amsterdam 1924.
Meyer, H., De Deli Spoorweg Maatschappij, Zutphen 1987.
Smit, C., De kolonisatie van Indonesië, Groningen 1976.
Reid, A., The blood and the people: Revolution and the end of traditional rule of Northern Sumatra, Oxford 1979.
Stoler, A.L., Capitalism and confrontation in Sumatra's plantation belt, 1870-1979, New Haven/London 1985.
Volker, T., Van oerbosch tot cultuurgebied, (Uitgegeven in opdracht van de Deli Planters Vereeniging) Medan 1931.
Ongepubliceerde bronnen
Algemeen Rijksarchief, Archief van G. Jansen (1894-1978), inventaris 2.21.228.
Algemeen Rijksarchief, Archief van de familie Cremer, inventarissen 2.21.43 en 44.
Beschrijving van de series en archiefbestanddelen
- VIJFDE HOOFDRUBRIEK: KAARTEN EN TEKENINGENARCHIEF VAN DE N.V. VERENIGDE DELI-MAATSCHAPPIJEN EN DE WATERLEIDINGMIJ AJER BERESIH N.V.
  - Concessies, A
    - Kaart van de uitgegeven contracten in Deli, ingetekend op "Kaart van het terrein des oor1ogs in het rijk Deli", door Hirsch en Fritz, 1873., laatste kwart 19e eeuw; 500; gedrukt 1 blad; schaal: 1:100.000
      kaart
    - Figuratieve kaart van Deli, Langkat en Serdang met aantekening van uitgegeven kontrakten, door F.G. Steck, 1876; 501; gedrukt 1 blad; schaal: 1:200.000
    - Kaarten betreffende landbouwconcessies op ondernemingen op Sumatra's Oostkust, opgemeten door de gouvernementslandmeter A. den Berger, 1906-1916; 502-510; 10 bladen; schaal: 1:5.000 - 1:20.000
      - Bandar Negeri, 1906. beh. bij meetbrief 209, 502-502A; 2 exemplaren; 1:10.000
        - Blad 1, 502
        - Blad 2, 502A
      - Idem, gewijzigde copie 1910, 503
      - Sarang Giting, 1908. beh. bij meetbrief 217, gewijzigde copie 1910, 504; 1:10.000
      - Poeloe Tagor, 1910. beh. bij meetbrief 244, 505; 1:5.000
      - Bekatjan, 1910. beh. bij meetbrief 229, 506; 1:10.000
      - Dolok Oeloe, 1911. beh. bij meetbrief 290, 507; 1:20.000
      - Kedei Meinoe, 1911. beh. bij meetbrief 268, 508; 1:10.000
      - Poelau Rambong, 1912. beh. bij meetbrief 300; kopie van concessiekaart 1911. Bijgetek. 1916, 509; 1:10.000
      - Soengei Diski en Soengei Parakan, 1916. beh. bij meetbrief 436/437, 510; lichtdruk; 1:10.000
    - Kaart betreffende gronduitgifte in de hoofdplaats Medan, z.d; 511-512; 2 bladen
      - Kaart, 511; Schaal 1:10.000
      - Kaart, van latere datum, 512; Schaal 1:10.000
    - Overzichtskaart van concessies van de Deli Maatschappij 1869-1929, in de afdeling Deli, Langkat en stad Medan., ca. 1930; 513; 1 blad
    - Overzichtskaart van voor tabaksconcessies terug te geven gronden, 1935; 514; lichtdruk 1 blad; schaal: 1:100.000
    - Overzichtskaart van de concessies van de ondernemingen van de N.V. Deli Maatschappij en N.V. Deli-Batavia Maatschappij, door de Landmeetkundige Dienst, z.d.; 515; lichtdruk 1 blad; schaal: 1:100.000
    - Kaart betreffende kontrakten van de Deli Maatschappij, door T. v /d Linde, 1928; 516; lichtdruk 1 blad; schaal: 1:100.000
  - Beheer, B
    - Overzichtskaart van tabakmaatschappijen in het landschap Batoe Bahra aan de Oostkust van Sumatra., ca. 1880; 517; 1 blad
    - Overzichtskaart van tabakmaatschappijen in Siak, met opgave van lengte in km en oppervlakte in bouws, ca. 1880; 518; 1 blad
    - Kaart van tabaksondernemingen aan de Oostkust van Sumatra uitgegeven door de Deli-Batavia Maatschappij, ca. 1924; 519; gedrukt 1 blad; schaal: 1:150.000
      Het lijst van maatschappijen en ondernemingen.
    - Overzichtskaart der cultuurondernemingen in een gedeelte van Sumatra's Oostkust, z. d.; 520; 1 blad; schaal: 1:250.000
      Kaart gebaseerd op stafkaarten 1: 50.000.
    - Overzichtskaarten van de Cultuur Maatschappij Batang Sangir, z.d.; 521-522; 2 bladen
      - Kaart, 521; Schaal 1:10.000
      - Kaart, 522; lichtdruk
    - Overzichtskaarten van ondernemingen van de Deli Maatschappij, door Soengkoen, 1930-1932; 523-532; 10 bladen op karton; schaal: 1:10.000
      Veelal verkleiningen of vergrotingen van bestaande kaarten.
      - Amplas,1930, 523
      - Bindjei,1931, 524
      - Doerian Moelau,1932, 525
      - Gedong Djohore,1930, 526
      - Gloegoer,1930, 527
      - Padang Brahrang,1932, 528
      - Padang Tjermin,1932, 529
      - Paja Djamboe,1932, 530
      - Tandem Hilir,1930, 531
      - Timbang Langkat,1930, 532
    - Kaart van de onderneming Boekit Malintang, door St. Radjolelo, 1935; 533; 1 blad; schaal: 1:10.000
    - Verzamelkaart van de ondernemingen van de Amsterdam Langkat Compagnie, z.d.; 534; 1 blad; schaal: 1:20.000
    - Kaart van de ondernemingen Bindjei en Langkat Seipendjara-Tambunan, z.d.; 535; 1 blad; schaal: 1:50.000
    - Overzichtskaart van "Tobacco Estates" in 1942, ca. 1942; 536; gedrukt 1 blad; schaal: ca. 1:250 000
    - Overzichtskaart van de ondernemingen van de Cultuurmij "De Oostkust", door J.M. Grondijs, z.d.; 537; 1 blad; schaal: 1:50.000
    - Kaart van de ondernemingen van de grootste maatschappijen aan de Oostkust van Sumatra; met opgave van in 1939 beplante oppervlakte en de stand van produktie in 1941., ca. 1941; 538; 1 blad
  - Aanplant en bodemgesteldheid, C
    - Aanplant, 1
      - Kaarten met gegevens betreffende de plantjaren, ingetekend op authentieke kopieën van concessiekaarten door de gouvernementslandmeter Hirsch., ca. 1902; 539-541; 3 bladen; schaal: 1:10.000
        - Tandem, 539
        - Tandem Hillir, 540
        - Timbang Langkat, 541
      - Kaarten met gegevens betreffende de plant jaren, ca. 1905; 542-545; 4 bladen; schaal: 1:10.000
        - Gedong Djohore, 542
        - Tandem, 543
        - Tandem Hillir, 544
        - Timbang Langkat, 545
      - Kaarten met aanplantgegevens van ondernemingen van de Deli Maatschappij, ca. 1908-1940; 546-557; 13 bladen; schaal: 1:5.000-1:25.000
        Veelal geen vermelding van kaartmaker of onleesbaar.
        - Bekalla, Boven-Bekalla, Saint-Cyr, door Van der Linde,1927, 546; schaal: 1:10.000
        - Boekit Malintang, door St. Radjolelo,1937, 547; schaal: 1:10.000
        - Idem, 548; lichtdruk
        - Dolok Masihoel A,B,C en D,1928, 549; lichtdruk; schaal: 1:20.000
        - Gedong Djohore,1908, 550; schaal: 1:10.000
        - Idem,1915, 551; schaal: 10.000
        - Poeloe Tagor,1940, 552; schaal: 1:5.000
        - Rantau Prapat,z.d., 553; lichtdruk; schaal: 1:25.000
        - Saint Cyr, door v/d Linde,1939, 554; schaal: 10.000
        - Sawit Sebrang,1931, 555; 2 bladen; schaal: 10.000
        - Soekaranda, door Van der Linde, z.d., 556; schaal: 1:10.000
        - Tandjong Kleling,1931, 557; schaal: 1:5.000
      - Kaarten met aanplantgegevens van ondernemingen van de Deli Maatschappij, door de landmeter J. Witteveen, 1919-1939; 558-584; 28 bladen; schaal: 1:10.000 - 1:20.000
        - Bandar Klippa,1919, 558
        - Batang Serangan,1938, 559.1-559.2; 2 bladen
          - Blad 1, 559.1
          - Blad 2, 559.2
        - Idem,1919, 560
        - Bekioen,1939, authentieke kopie, 561
        - Boeloe Tjina,1919, 562
        - Idem, 1939, 563
        - Deli Toewa, 1923, 564
        - Idem,1937, authentieke kopie, 565
        - Helvetia,1922, 566
        - Idem,1937, authentieke kopie, 567
        - Kotta Lama, z.d., 568
        - Kwala Bingei,1919, 569
        - Kwala Begoemit,1919, 570
        - Kwala Mentjirim,1919, 571
        - Idem,1939, kopie, 572
        - Mariendal,1923, 573
        - Idem,1937, authentieke kopie, 574
        - Medan Estate,1939, kopie, 575
        - Namoe Oekoer,1919, 576
        - Paja Bakong,1919, 577
        - Poengei,1919, 578
        - Rotterdam,1939, kopie, 579
        - Tandjong Djati,1919, 580
        - Idem,1939, authentieke kopie, 581
        - Tandjong Kleling,1939, 582; schaal: 1:20.000
        - Timbang Langkat,1935, authentieke kopie, 583
        - Toentoengan,1919, 584
      - Kaarten met aanplantgegevens van ondernemingen van de Deli Maatschappij, door A. Tooy Rotty, 1919; 585-589; 5 bladen op karton; schaal: 1:20.000
        Plannen waarin verwerkt de plant jaren en plantwegen.
        - Bindjei Estate, 585
        - Soengei Diski, 586
        - Tandem, 587
        - Tandem Hillir, 588
        - Timbang Langkat, 589
      - Kaarten met aanplantgegevens van ondernemingen van de Deli Maatschappij, door Soengkoen, 1919-1926; 590-601A; 15 bladen op karton; schaal: 1:20.000
        - Amplas,1921, 590
        - Doerian Moelau,1921, 591
        - Idem,1922, 592
        - Gedong Dhohor,1926, 593
        - Gloegoer,1921, 594
        - Kalahoen Penang,1921, 595
        - Lau Boentoe,1921, 596
        - Padang Boelan,1921, 1923 ,1926, 597-597A; 3 bladen
          - Blad 1., 597
          - Blad 2., 597
          - Blad 3., 597A
        - Padang Brahrang,1921, 598
        - Padang Tjermin,1921, 599
        - Sinanpoer,1922, 600
        - Soengei Gerpa,1921, 1922, 601-601A; 2 bladen
          - Blad 1, 601
          - Blad 2, 601A
      - Kaarten met aanplantgegevens van ondernemingen van de Deli Maatschappij, 1921-1925; 602-625; 107 bladen; schaal: 1:10.000
        - Arnhemia,1923-1925, 602; 3 bladen
        - Bandar Klippa,1921-1925, 603; 5 bladen
        - Bekalla,1921-1925, 604; 5 bladen
        - Bekioen,1923-1925, 605; 3 bladen
        - Belawan Estate,1921-1925, 606; 5 bladen
        - Boeloe Tjina,1921-1925, 607; 5 bladen
        - Deli Toewa,1921-1925, 608; 5 bladen
        - Helvetia,1923-1925, 609; 3 bladen
        - Kwala Begoemit,1921-1925, 610; 5 bladen
        - Kwala Bingei,1921-1925, 611; 5 bladen
        - Kwala Mentjirim,1921-1925, 612; 5 bladen
        - Loeboe Dalam,1921-1925, 613; 5 bladen
        - Mariëndal,1923-1925, 614; 3 bladen
        - Medan Estate,1923-1925, 615; 3 bladen
        - Namoe Oekoer,1921-1925, 616; 5 bladen
        - Namoe Trassi,1921-1925, 617; 5 bladen
        - Paja Bakong,1921-1925, 618; 5 bladen
        - Poengei,1921-1925, 619; 5 bladen
        - Polonia,1923-1925, 620; 3 bladen
        - Rotterdam A,1923-1925, 621; 3 bladen
        - Rotterdam B,1923-1925, 622; 3 bladen
        - Sampali,1921-1925, 623; 5 bladen
        - Tandjong Djatti,1921-1925, 624; 5 bladen
        - Toentoengan,1921-1925, 625; 5 bladen
      - Kaarten met aanplantgegevens van ondernemingen van de Deli Maatschappij, door de Landmeter Brouerius van Nivek, 1921-1939; 626-635; 10 bladen; schaal: 1:10.000
        - Arnhemia, 1921, 626
        - Bandar Klippa,1924, 627
        - Belawan Estate,1927, 628
        - Kwala Bengei,1924, 629
        - Namoe Oekoer,1927, 630
        - Poengei,1926, 631
        - Polonia,1922, 632
        - Rimboen,1927, 633
        - Idem,1929, 634
        - S. Sikambing,1927, 635
      - Kaarten met aanplantgegevens van ondernemingen van de Deli Maatschappij, door H. Bijning, 1922; 636-640; 5 bladen; schaal: 1:10.000
        - Badja Linggei, 636
        - Bah Soemboe, 637
        - Goenoeng Monaco, 638
        - Goenoeng Pamela, 639
        - Tandjong Koeba, 640
      - Kaarten betreffende de mimosa-aanplant per maart 1924 op de ondernemingen van de Deli Maatschappij, door Soengkoen, 641-653; 14 bladen; schaal: 1:20.000
        - Amplas, 641
        - Bindjei Estate, 642
        - Doerian Moelau, 643
        - Gedong Djohore, 644
        - Gloegoer, 645
        - Lau Boentoe, 646
        - Padang Boelan, 647
        - Padang Brahrang, 648
        - Padang Tjermin, 649
        - Soengei Diski, 650
        - Tandem, 651
        - Tandem Hilir, 652
        - Timbang Langkat, 653
      - Kaarten betreffende de maandelijkse theeaanplant van de Cultuurmaatschappij Batang Sangir, 1929-1932; 654; 1 pak; schaal: 1:2.500 - 1:20.000
      - Snij- of snitkaarten betreffende de onderneming Soemoet van de Kotang Pinang Cultuur Maatschappij, 1930; 655; lichtdrukken 1 pak; schaal: 1:10.000
      - Kaart betreffende de rubberaanplant Goenoeng Pamela-C, door T. Tingi (beëdigd landmeter), 1940; 656; authentieke kopie 1 b1ad; schaal: 1:10.000
        Betreft een kopie door J. Wagelmans.
      - Kaart betreffende de rubberaanplant Goenoeng Pamela-A, door J. van Houte (hoofd van het Kadasterkantoor), 1940; 657; authentieke kopie 1 blad; schaal: 1:10.000
      - Kaarten met aanplantgegevens van ondernemingen van de Deli Maatschappij, door de Landmeetkundige Dienst, 1948; 658-665; lichtdrukken 8 bladen; schaal: 1:20.000
        - Bindjei Estate., 658
        - Medan Estate., 659
        - Padang Brahang., 660
        - Padang Tjermin., 661
        - Paja Djamboe., 662
        - Tandem Hilir., 663
        - Tandjong Djati., 664
        - Timbang Langkat., 665
      - Kaarten met aanplantgegevens van ondernemingen van de Deli Maatschappij, door de Landmeetkundige Dienst van de Deli Maatschappij, 1953-1954; 666-669; 4 bladen; schaal: 1:50.000
        - Batang Serangan,1954, 666
        - Sarang Giting en P. Tagor,1954, 667
        - Rantau Prapat,1954, 668
        - Tandjong Kleling,1953, 669
    - Bodemgesteldheid, 2
      - Kaart van ondernemingen van de Deli Batavia Maatschappij, ingetekend op de "Grondsoortenkaart van een gedeelte van Deli" door D.J. Hissink, 1901; 670-670A; gedrukt 1 blad; schaal: 1:100.000
        - Kaart., 670
        - Toelichting en lijst met tabaksondernemingen., 670A
      - Kaarten betreffende de grondsoorten van de ondernemingen, ca. 1935; 671-677; 8 bladen; schaal: 1:10.000
        - Bekalla en Belawan Estate, 671; lichtdrukken
        - Bindjei, 672
        - Gedong Djahore, 673
        - Kalahoen Penang, 674
        - Padang Boelan, 675
        - Tandjong Bringin, 676
        - Idem, 677; lichtdruk